# 请教陈版交易性金融负债的会计处理

提问人：悠扬的心 时间：2020-10-29 09:33:03
《CAS22应用指南 2018 》【例 23 】将分类为fvpl的短期融资券于资产负债表日的尚未到期的利息费用计入“应付利息”。
而根据《关于修订印发 2019 年度一般企业财务报表格式的通知》（财会〔 2019 〕 6 号）附件 2 中提到的“应付利息仅反映相关金融工具已到期应支付但于资产负债表日尚未支付的利息。”，对于交易性金融负债，其在资产负债表日尚未到期的利息不应计入“应付利息”；另一方面，交易性金融负债在资产负债表日的公允价值理论上已包含尚未支付的利息因素，如果贷记“应付利息”，可能会导致负债总额虚增，请问我的理解是否正确？

回答人：chenyiwei
这个例子的前提之一是“2×16年 12 月 31 日，该短期融资券市场价格每张 120 元（不含利息）”，因此利息应当单独计算。但个人理解，此时单列“应付利息”是不合适的，直接将其计提金额增加金融负债账面价值更为合理。